# 同一控制下，股权转让方会计处理

提问人：1091 时间：2014-01-02 09:58:04
A、B、C公司同属于集团控制下， 2011 年 12 月 31 日，集团将其持有的对B公司的100%股权转让给A公司，当日B公司账面净资产 100万元，A公司支付对价 110 万元，形成 10 万元的差额冲减了资本公积-资本溢价， 2013 年，A公司将其持有的对B公司的股权转让给C公司，请问A的资本公积-资本溢价 10 万元是否转出？理论依据？谢谢大家。

回答人：chenyiwei
不转出，将永久保留在合并报表的“资本公积——资本溢价”中。
对于历史上权益性交易形成的资本公积，相关子公司不再纳入合并报表范围时，是不做转出处理的。以下问题虽然所针对的是由购买少数股权交易形成的资本公积，但也适用于同一控制下企业合并中对资本公积的调整。
问题3-2-63（全部处置子公司股权时，在合并报表层面原因购买少数股权调减的资本公积是否需要恢复） 问题： 全部处置子公司股权时，在合并报表层面原因购买少数股权调减的资本公积是否需要恢复？ 解答： 根据《企业会计准则解释第 2 号》第二条的规定，母公司购买子公司少数股权时，母公司在编制合并财务报表时，因购买少数股权新取得的长期股权投资与按照新增持股比例计算应享有子公司自购买日（或合并日）开始持续计算的净资产份额之间的差额，应当调整所有者权益（资本公积），资本公积不足冲减的，调整留存收益。该规定冲减的资本公积属于权益性交易性质，即本会计主体（合并集团）与权益持有者（少数股东）之间基于其作为权益持有者的身份而进行交易导致本主体的权益发生的增减变动。按照会计原理，对于此类由权益性交易形成的资本公积，一旦形成即与导致其形成的资产或交易相分离，将会永久性报留在合并报表层面的资本公积中。由于不属于其他综合收益性质，所以在处置子公司时不转出到损益，不适用《企业会计准则解释第 4 号》第四条关于处置子公司股权导致丧失控制权时将与该被处置子公司相关的其他综合收益转入损益的规定。由此产生的影响是：后续每一年度编制合并报表时，都需要对该项资本公积予以恢复处理，通常采用的合并报表层面的恢复分录是：借记或者贷记未分配利润，相应贷记或者借记资本公积。

提问人：shihui780519 时间：2014-01-10 18:38:27
请问陈版主：上述提到”由此产生的影响是：后续每一年度编制合并报表时，都需要对该项资本公积予以恢复处理，通常采用的合并报表层面的恢复分录是：借记或者贷记未分配利润，相应贷记或者借记资本公积。“ 请问， 这个未分配利润在合并所有者权益变动表中如何体现？

回答人：chenyiwei
在合并报表层面，该金额每年是固定不动的，因此在合并股东权益变动表中没有特别的体现。